臺灣高雄地方法院刑事判決　　　　　　94年度易字第34號
公　訴　人　臺灣高雄地方法院檢察署檢察官
被　　　告　甲○○　男　62歲.
上列被告因竊盜案件，經檢察官聲請以簡易判決處刑（93年度速
偵字第2201號），本院認不宜以簡易判決處刑，改依通常程序審
理，判決如下：
    主  文
甲○○竊盜，處拘役肆拾日，如易科罰金，以參佰元折算壹日。
    事  實
一、甲○○於民國93年11月28日上午11時30分許，跟隨多名真實
    年籍、姓名不詳之釣客，沿台機船舶股份有限公司（位於高
    雄市前鎮區○○○路9 號，以下簡稱台機公司）圍牆旁餔有
    棧板之岸邊碎石小徑進入台機公司廠區，在該廠區內，甲○
    ○見該處廠房外碼頭邊散置許多之台機公司所有之鐵片，竟
    基於意圖為自己不法所有之犯意，徒手竊取該等鐵片共計30
    公斤得手，得手後，甲○○欲離開該處之際，為台機公司警
    衛丁○○發現，因而報警處理當場查獲。
二、案經高雄市政府警察局前鎮分局移送臺灣高雄地方法院檢察
    署檢察官偵查聲請以簡易判決處刑。
    理  由
一、按被告以外之人於審判外之陳述，雖不符前四條之規定，而
    經當事人於審判程序同意作為證據，法院審酌該言詞陳述或
    書面陳述作成時之情況，認為適當者，亦得為證據，刑事訴
    訟法第159 條之5 定有明文。經查，本件丙○○、丁○○2
    人於警詢中陳述明確，分別製有筆錄在卷可憑，並業經其親
    閱認為無訛後始簽名捺印，復經本院提示後，被告及公訴人
    對其證據能力不爭執，同意作為證據，而經本院審酌該言詞
    陳述作成時之情況，認適當作為證據，故上開之人於警詢之
    證詞應具證據能力，先為敘明。
二、訊據被告甲○○固不否認有於前開時、地拿取鐵片30公斤之
    事實，惟矢口否認有何竊盜犯行，辯稱：伊係跟著其他釣客
    進入該處，所拿取之鐵片係由船上丟下來的，散落在碼頭旁
    邊，伊以為是沒有人要的，所以才隨便找個袋子將該等鐵片
    撿拾起來，伊在撿拾該等鐵片時，一旁之工作人員並未阻止
    伊云云。經查，前揭犯罪事實，除被告上開供述外，並經證
    人丁○○於本院審理中證稱：伊為台機公司之警衛，欲正常
    進入台機公司之人，需先至警衛室換領通行證後，方得進入
    台機公司，當天伊係在巡邏時發現被告，當時被告尚未竊取
    物品，嗣伊發現被告竊取物品後，即將被告抓起來，被告所
    竊取之鐵片，係工人裁剪下來後，先隨手四處放置，待工程
    完成後，就會集中作為廢鐵出售，該等鐵片並非台機公司不
    要的，且亦不至於會讓他人誤認係台機公司不要的，因為該
    等鐵片係放置在私人廠區內等語（見本院卷第31至33頁）明
    確，及證人即台機公司之廠務組長丙○○於本院審理中證述
    ：外人進出台機公司均需登記換證，該公司廠區四周有1 人
    高之圍牆圍繞，外人可以判斷圍牆內為該公司之廠區，被告
    所竊取之鐵片是台機公司作工程所剩下之鐵片，日後會收集
    賣掉，並非不要的，至於未集中堆放而散置於各處之原因，
    係因為台機公司廠區很大，會經過一段時間才集中處理等語
    （見本院第34至36頁）明確，且與其2 人於警詢中之證述情
    節（見警卷第3 、4 頁）相符，復有贓物收據（警卷第5 頁
    ）、遭竊鐵片相片（警卷第14頁）及案發現場相片（本院卷
    第44頁）在卷可稽，堪以認定。雖被告以前詞置辯，惟被告
    於本院審理中亦自承：伊係自台機公司圍牆盡頭與海邊中間
    鋪有木板之小徑走進該公司，故伊知道圍牆內是別人公司之
    廠區，又伊拿取該等鐵片時，並未詢問在場之工作人員可否
    撿拾等語（見本院第39、40頁），並於警詢中自承：伊撿取
    該等鐵片之目的是因為想說可以拿去賣錢買便當等語（見警
    卷第2 頁背面），則被告既知悉其當時係在他人之私有區域
    內，又未經過他人允准即私自在他人私有區域拿取非自己所
    有之物品，並瞭解其所拿取之物品要非無價值之物，是其主
    觀上自可認知前開鐵片係他人所有之物，並非他人所棄置不
    要，而有竊盜之犯意甚明，故被告上開所辯，顯係事後卸責
    之詞，實不足採。本件事證明確，被告前揭竊盜犯行，洵堪
    認定。
三、核被告甲○○所為，係犯刑法第320 條第1 項之普通竊盜罪
    。爰審酌被告為貪圖不法利益，竟率爾竊取他人之財物，行
    為實不足取，且其先前已有因竊盜案件，經法院論罪科刑之
    紀錄，有臺灣高等法院被告前案紀錄表及本院93年簡字第60
    94號判決在卷可稽，惟念及被告所竊得之財物價值非鉅，犯
    罪情節尚屬輕微，而所竊得之上開鐵片業已歸還被害人，未
    對被害人造成進一步之損害，且其犯罪手段尚屬平和等一切
    情狀，量處如主文所示之刑，並諭知易科罰金之折算標準，
    以示儆懲。
據上論斷，應依刑事訴訟法第452 條、第299 條第1 項前段，刑
法第320 條第1 項、第41條第1 項前段，罰金罰鍰提高標準條例
第1 條前段、第2 條，判決如主文。
本案經檢察官乙○○到庭執行職務。
中　　華　　民　　國　　94　　年　　5 　　月　　17　　日
                  刑事第六庭    審判長法　官 蔡國卿
                                      法  官 林俊寬
                                      法  官 陳君杰
以上正本證明與原本無異。
如不服本判決，應於判決送達後10日內，向本院提出上訴狀。
中　　華　　民　　國　　94　　年　　5 　　月　　17　　日
                                      書記官 陳昱良
附錄本判決論罪科刑法條全文：
刑法第320條第1項
意圖為自己或第三人不法之所有，而竊取他人之動產者，為竊盜
罪，處五年以下有期徒刑、拘役或五百元以下罰金。
